# Nicolás González A.

Ingeniero Informático ©

https://nicolabs.cl/

contacto@nicolabs.cl

98628 0148

## Perfil

Profesional en el ámbito informático con mas de 5 años de experiencia. Altamente responsable y consecuente, autodidacta, metódico en el desarrollo de soluciones. Con iniciativa; Alta capacidad en el trabajo, colaborativo, pro-activo en todo ámbito y de carácter dinámico y entusiasta.

## Conocimientos en:

HTML

CSS

**JavaScript** 

PHP

Laravel

MySql

**Python** 

# Certificaciones:



Desarrollador en Angular



Master en Javascript



Desarrollador de aplicaciones móviles en React Native



#### DevOps en Dockers + Kubernetes

## **EDUCACIÓN**

## **TOKIO SCHOOL (Actualmente)**

Comenzó el 18 de febrero de 2023 Carrera Programación con Python (400hrs.)

#### **CIISA**

Marzo de 2017 - Mayo 2021. Titulado en Ingeniería en informática

## **KOE Fast & Easy** 2014 - 2015

Curso intensivo Aprobado de Inglés Intermedio

#### **INGRAF**

2010 - 2013

Egresado como Técnico de Nivel Superior en Gestión y Producción de Medios Gráficos

### **EXPERIENCIA LABORAL**

Claro - VTR - 2022 - 2023

- Ingeniero FrontOffice en NOC Claro Chile -Programación y documentalista de resolución de problemas en sistemas de información y sitios móviles.

## Colegio San Gregorio De La Salle - 2019 - 2022

- Soporte técnico redes y enlaces, mantención de servidor centralizado y gestión de plataformas tales como Moodle, WordPress.
- Fundador SGDLS Sistemas Contiene Sistema de reserva de dispositivos(PHP), inventario recursos tecnológicos, (PHP & Android Studio), red social(PHP), videos(Angular), cumpleaños(PHP).
  - Desarrollo en Lenguaje PHP: 5 meses
  - Desarrollo: Lenguaje JavaScript 3 meses
  - Desarrollo: Framework Angular 4 meses
  - Producción: https://sgdls.cl

## **EXPERIENCIA ACADÉMICA**

### © 2022 CIISA Instituto de Ciencias Tecnológicas. - 2021

Titulación: Nota 6.0 Actividades y grupos: Proyecto de Título - Optando a Ingeniero en Informática junto a señor Gabriel Aravena y Angel Bravo. Trabajo en equipo bajo la metodología SCRUM - https://delyapp.cl/docs